臺灣臺東地方法院刑事判決
111年度原交易字第36號
公  訴  人  臺灣臺東地方檢察署檢察官
被      告  陳阿勇



指定辯護人  本院公設辯護人丁經岳 
上列被告因公共危險案件，經檢察官提起公訴（111年度偵字第1
074號），本院於準備程序進行中，因被告就被訴事實為有罪之
陳述，經告知簡式審判程序意旨，並聽取當事人之意見後，裁定
改依簡式審判程序審理，判決如下：
    主      文
甲○○犯刑法第一百八十五條之三第一項第一款之不能安全駕駛動
力交通工具罪，處有期徒刑陸月，如易科罰金，以新臺幣壹仟元
折算壹日。　　　　
    事實及理由
一、適用簡式審判程序之有罪判決書之製作，準用第454條之規
    定，刑事訴訟法第310條之2定有明文。本案犯罪事實及證據
    ，除證據部分補充被告甲○○於本院行準備程序及審理程序時
    之自白、陳述者外，其餘均引用如附件檢察官起訴書之記載
    。
二、論罪科刑之依據
(一)核被告所為，係犯刑法第185條之3第1項第1款之不能安全駕
    駛動力交通工具罪。查被告前因公共危險案件，經臺灣苗栗
    地方法院以109年度原交易字第19號判決判處有期徒6月確定
    ，並於民國110年4月14日易科罰金執行完畢，有臺灣高等法
    院被告前案紀錄表1份在卷可查，然檢察官應就被告構成累
    犯事實指出證明方法之具體內涵。所謂檢察官應就被告構成
    累犯事實「具體指出證明方法」，係指檢察官應於法院調查
    證據時，提出足以證明被告構成累犯事實之前案徒刑執行完
    畢資料，例如前案確定判決、執行指揮書、執行函文、執行
    完畢（含入監執行或易科罰金或易服社會勞動執行完畢、數
    罪係接續執行或合併執行、有無被撤銷假釋情形）文件等相
    關執行資料，始足當之。至一般附隨在卷宗內之被告前案紀
    錄表，係司法機關相關人員依憑原始資料所輸入之前案紀錄
    ，僅提供法官便於瞭解本案與他案是否構成同一性或單一性
    之關聯、被告有無在監在押情狀等情事之用，並非被告前案
    徒刑執行完畢之原始資料或其影本，是檢察官單純空泛提出
    被告前案紀錄表，尚難認已具體指出證明方法而謂盡其實質
    舉證責任。又檢察官雖未主張或具體指出證明方法，本院因
    而未論以累犯或依累犯規定加重其刑，然基於累犯資料本來
    即可以在刑法第57條第5款「犯罪行為人之品行」中予以負
    面評價，自仍得就被告可能構成累犯之前科、素行資料，列
    為刑法第57條第5款所定「犯罪行為人之品行」之審酌事項
    ，附此敘明。　　　　　
(二)爰以行為人之責任為基礎，並審酌被告明知酒精成分對人之
    意識能力具有不良影響，酒後騎乘普通重型機車對一般往來
    之公眾及駕駛人自身皆具有高度危險性，既漠視自己安危，
    尤罔顧公眾安全，而被告除上述前案紀錄外，另於101年至1
    07年間亦有酒後駕車之紀錄(3次)，有其前案紀錄表在卷可
    按，竟仍不知警惕，再次服用酒類後，吐氣酒精濃度達每公
    升0.26毫克，仍騎乘普通重型機車於公眾往來之道路，已有
    危害行車安全之虞；然慮及被告犯後坦承犯行，態度尚可，
    兼衡其於本院審理時自陳高中肄業之教育程度、職業為中華
    電信外包商、月收入約新臺幣(下同)3萬5,000元、家庭經濟
    狀況勉持、離婚、育有未成年子女3名、需撫養子女及每月
    給前妻1萬5,000元等一切情狀（見本院卷第43頁），量處如
    主文所示之刑，並諭知易科罰金之折算標準，以資懲儆。　
據上論斷，應依刑事訴訟法第273條之1第1項、第299條第1項前
段，刑法第185條之3第1項第1款，刑法第41條第1項前段，刑法
施行法第1條之1第1項，判決如主文。
本案經檢察官謝長夏提起公訴，檢察官乙○○到庭執行職務。
中　　華　　民　　國　　111 　年　　5 　　月　　31　　日
                  刑事第一庭    法  官  施伊玶
以上正本證明與原本無異。
如不服本判決應於收受送達後20日內向本院提出上訴書狀，並應
敘述具體理由；其未敘述上訴理由者，應於上訴期間屆滿後20日
內向本院補提理由書（均須按他造當事人之人數附繕本）。「切
勿逕送上級法院」。告訴人或被害人對於本判決如有不服，請書
具不服之理由狀，請求檢察官上訴者，其上訴期間之計算係以檢
察官收受判決正本之日期為準。　　　　　　　 
　　　　　　　                  書記官  劉嘉綸
中　　華　　民　　國　　111 　年　　6 　　月　　1 　　日

附錄論罪科刑法條　　　　　　　　　　　　　　　　　　
中華民國刑法第185條之3
駕駛動力交通工具而有下列情形之一者，處3年以下有期徒刑，
得併科30萬元以下罰金：
一、吐氣所含酒精濃度達每公升零點二五毫克或血液中酒精濃度達百分之零點零五以上。　　　　　　　　　　
附件：
臺灣臺東地方檢察署檢察官起訴書
                                     111年度偵字第1074號
　　被　　　告　甲○○　男　38歲（民國00年0月00日生）
　　　　　　　　　　　　住苗栗縣○○鎮○○里○○路00巷0
　　　　　　　　　　　　　號
　　　　　　　　　　　　居臺東縣○○市○○街0號
　　　　　　　　　　　　國民身分證統一編號：Z000000000號

上列被告因公共危險案件，業經偵查終結，認應提起公訴，茲將
犯罪事實及證據並所犯法條分敘如下：
　　　　犯罪事實
一、甲○○前於民國109年間，因公共危險案件，經臺灣苗栗地方法
    院以109年度原交易字第19號判決判處有期徒刑6月確定，甫於1
    10年4月14日執行完畢。詎其仍不知悛悔，明知飲用酒類不得駕駛
    動力交通工具，於111年2月27日某時許，在臺東縣成功鎮某親
    戚住處飲用啤酒後，於同年月28日10時30分許，騎乘車牌號碼
    MMU-1701號重型機車上路。嗣於同年月28日10時40分許，行經臺
    東縣○○市○○○0段00號前時，因未戴安全帽為警攔檢盤查，經
    警發現其身帶酒氣，於同日10時41分許，對其施以吐氣所含
    酒精濃度測試，測得其吐氣所含酒精濃度達每公升0.26毫克，而
    悉上情。
二、案經臺東縣警察局移送偵辦。
　　　　證據並所犯法條
一、上揭犯罪事實，業據被告甲○○於警詢及偵查中均坦承不諱，
    並有臺東縣警察局違反公共危險案當事人酒精測定紀錄表、呼
    氣酒精測試器檢定合格證書、取締酒駕程序證明、舉發違反
    道路交通管理事件通知單影本、車輛詳細資料報表各1份附卷可
    佐，足認被告自白與事實相符，其犯嫌洵堪認定。
二、核被告所為，係犯刑法第185條之3第1項第1款之公共危險罪
    嫌。又被告前有如事實欄所載之論罪科刑及執行情形，有本署
    刑案資料查註紀錄表1份附卷足參，其於徒刑執行完畢後5年內，
    故意再犯本件有期徒刑以上之罪，為累犯，請依刑法第47條
    第1項及司法院大法官會議第775號解釋意旨，依法加重其刑
    。
三、依刑事訴訟法第251條第1項提起公訴。　
　　此　致
臺灣臺東地方法院
中　　華　　民　　國　 111　　年　　3 　　月　　30 　日
　　　　　　　　　　　　　　　檢察官 謝長夏
本件正本證明與原本無異
中　　華　　民　　國　 111　　年　　4 　　月　　10 　日
　　　　　　　　　　　　　　　書記官 李秋嬋
附錄本案所犯法條全文
中華民國刑法第185條之3
駕駛動力交通工具而有下列情形之一者，處 3 年以下有期徒刑
，得併科 30 萬元以下罰金：
一、吐氣所含酒精濃度達每公升零點二五毫克或血液中酒精濃度
達百分之零點零五以上。
二、有前款以外之其他情事足認服用酒類或其他相類之物，致不
能安全駕駛。
三、服用毒品、麻醉藥品或其他相類之物，致不能安全駕駛。
因而致人於死者，處 3 年以上 10 年以下有期徒刑，得併科 2
百萬元以下罰金；致重傷者，處 1 年以上 7 年以下有期徒刑，
得併科 1 百萬元以下罰金。
曾犯本條或陸海空軍刑法第 54 條之罪，經有罪判決確定或經緩
起訴處分確定，於十年內再犯第 1 項之罪因而致人於死者，處
無期徒刑或 5 年以上有期徒刑，得併科 3百萬元以下罰金；致
重傷者，處 3 年以上 10 年以下有期徒刑，得併科 2 百萬元以
下罰金。